【裁判字號】    90,交自,19
【裁判日期】    900928
【裁判案由】    過失傷害
【裁判全文】
臺灣高雄地方法院刑事判決                            九十年度交自字第一九號
    自  訴  人  丁○○
    被      告  戊○○
右列被告因過失傷害案件，經自訴人提起自訴，甲○判決如左：
    主  文
戊○○因過失傷害人，處有期徒刑貳月，如易科罰金，以參佰元折算壹日。
    事  實
一、戊○○於民國九十年六月二十八日十八時四十分許，駕駛車號ＺＤ—八七二六號
    自小客車，沿高雄市○○區○○路北往南方向行駛，途經該路與至真路口欲行左
    轉時，本應注意轉彎車應讓直行車先行，且應注意車前狀況，隨時採取必要之安
    全措施，以避免道路交通事故之發生，而依當時並無不能注意之情形，竟疏未注
    意，適丁○○騎乘車號ＸＢＷ—五０二號重型機車，沿高雄市○○區○○路南往
    北方向行經該路口，亦疏未注意車前狀況而貿然前進，戊○○因未讓直行車先行
    及注意車前狀況，致丁○○之機車車頭撞及戊○○之車前保險桿，丁○○人因而
    車倒地，受有左近端趾骨骨折之傷害。
二、案經丁○○提起自訴。
    理  由
一、訊據被告戊○○固不否認於右揭時地駕車與自訴人丁○○發生車禍之事實，惟矢
    口否認有過失傷害犯行，辯稱：當時其在華夏路北往南方向待轉至真路，車子沒
    動，係自訴人自行撞到其所駕駛之汽車車輪，倒下後遭機車壓傷云云。惟查：
  (一)右揭事實，業據自訴人丁○○指訴明確，並有高雄榮民總醫院診斷證明書一紙附
    卷可稽；又訊之證人即至現場處理之員警丙○○於甲○審理中證稱：被告所駕駛
    之汽車保險桿有撞擊之刮痕，有碎片掉落在華夏路南往北方向右側車道與至真路
    口之機車待轉區等語，並繪有現場圖附卷可按，足認雙方車輛發生擦撞之位置係
    在華夏路南往北方向右側車道與至真路口，而依道路交通安全規則第一百零二條
    第一項第四款規定，左轉彎時應行至交岔路口中心處左轉，不得佔用該車道搶先
    左轉，本案被告之行駛方向為自華夏路北往南方向行駛左轉至真路，則其依規定
    即應在交岔路口中心處等待左轉不得有佔用來車車道搶先左轉之情，本件事故發
    生位置係位在華夏路南往北方向之右側車道，與華夏路、至真路之中心位置間尚
    有一個車道之距，依前開規定觀之，顯非華夏路北往南車輛欲左轉時之待轉區，
    否則即有佔用來車車道搶先左轉之嫌，由此益足徵被告辯稱當時係停在華夏路北
    往南方向車道待轉至真路云云，不足採信。況員警於接獲報案後四、五分鐘即抵
    達現場，然現場已因被告將雙方車輛均移至路邊而遭破壞之情，為證人即員警丙
    ○○、乙○○於甲○審理時結證屬實，如被告所言本件事故全係自訴人自行撞及
    車輛導致為真，何以於事故發生後隨即移動雙方車輛，致處理員警到達後無法繪
    測事故現場，其動機實有可議之處。
  (二)按汽車行駛至交岔路口轉彎時，應讓直行車先行，且應注意車前狀況，隨時採取
    必要之安全措施，以避免道路交通事故之發生，交通安全規則第一百零二條第一
    項第六款、第九十四條第三項分別定有明文，被告對此該規定應知之甚詳，而依
    當時狀況又無不能注意之情事，其竟疏未注意而貿然左轉，致車前保險桿與自訴
    人之機車車頭擦撞，是被告之行為顯有過失甚明，而自訴人因被告之前開駕車過
    失行為致人車倒地後受有左近端趾骨骨折之傷害，已如前述，從而自訴人所受傷
    害與被告之過失行為間，自具有因果關係。至自訴人就本件車禍雖與有過失，然
    尚不影響被告之過失，附此敘明。綜上所述，本案事證明確，被告之犯行堪以認
    定，應依法論科。
二、被告駕車因過失致人受傷，核其所為，係犯刑法第二百八十四條第一項前段之過
    失傷害罪。審酌被告前無犯罪前科，有台灣高等法院被告全國前案紀錄表、台灣
    高雄地方法院檢察署刑案資料查註紀錄表在卷可憑，素行尚佳，於駕車過失肇事
    後並未逃逸，惡性尚非重大，然其於犯罪後猶圖卸刑責，態度不佳，及自訴人就
    本件車禍亦與有過失等一切情狀，酌情量處如主文所示之刑，併諭知易科罰金之
    折算標準。
據上論斷，應依刑事訴訟法第三百四十三條、第二百九十九條第一項前段，刑法第二
百八十四條第一項前段，第四十一條第一項，罰金罰鍰提高標準條例第一條前段、第
二條，判決如主文。
中      華      民      國      九十     年      九      月    二十八    日
                                  臺灣高雄地方法院交通法庭
                                        法  官  黃  悅  璇
右正本證明與原本無異。
如不服本判決，應於判決送達後十日內，向甲○提出上訴狀。
                                        書記官  沈      蘊
中     華     民     國       九十      年      十      月      二      日
附錄法條：
刑法第二百八十四條第一項
因過失傷害人者，處六月以下有期徒刑、拘役或五百元以下罰金，致重傷者，處一年
以下有期徒刑、拘役或五百元以下罰金。


司法院資訊處製作；財團法人民間司法改革基金會備份。
